Inventaris van het archief van prof. mr. I.A. Diepenhorst (1916-2004)
Nationaal Archief, Den Haag
- Izaak Arend Diepenhorst, 4.
  - Algemeen, 4.1.
    - Publicaties en redevoeringen, 4.1.2
      - Schema's van feestredevoeringen bij jubilea van diverse scholen en onderwijsinrichtingen., 1988 en z.j; 55
      - Teksten van redevoeringen, gehouden voor lerarenorganisaties, -opleidingen en voor onderwijsinrichtingen., Z.j; 56
      - Stukken betreffende toespraken van Diepenhorst voor protestantse bejaardenorganisaties en bejaardenhuizen., 1988-1996; 57
      - Bladen met aanhalingen, aforismen en stellingen en verwijzingen, deels bijeengehouden en genummerd., Z.j; 58
      - Losse, niet geplaatste bladzijden van redevoeringen. Getypt., Z.j; 59
      - Onvolledige en niet geplaatste fragmenten van schema's van redevoeringen. Geschreven., Z.j; 60
      - Ingekomen brieven over artikelen en uitlatingen van Diepenhorst in de dag- en weekbladpers., 1964-1992; 61
    - Manuscripten met literatuurstudies., 4.1.3.
      Deze manuscripten bestaan uit uittreksels van verschillende boeken en/of persberichten, geschreven op blocnotebladen en geordend op onderwerp. Deze bladen zijn later uit verschillende blocnotes gescheurd, samengevoegd en, vaak nader gepagineerd van een omslag met titel voorzien. Ook zijn zij per potlood van commentaar voorzien om op belangwekkende zaken te wijzen.
      Aan de genummerde bladen zijn soms reeksen ongenummerde bladen toegevoegd, waarop Diepenhorst in zeer korte zinnen eigen opvattingen weergeeft over de onderwerpen of verwijst naar publicaties die hij niet verder excerpeert.
      - Allerlei onderwerpen, 4.1.3.1
        - Wetenswaardigheden., 1966-1970; 62
        - Artikelen W[etenswaardigheden] I., Z.j. (- ca. 1969); 63
        - Artikelen W[etenswaardigheden] II., Z.j. (1970-1973); 64
        - Wetenswaardigheden 3., 1972-1974; 65
        - Wetenswaardigheden III., 1970-1972; 66
        - Wetenswaardigheden V., 1976-1978 en ouder; 67
          + losse aantekeningen
        - Wetenswaardigheden VI., 1978-1980; 68
        - Wetenswaardigheden VII., 1981-1983; 69
        - Wetenswaardigheden VIII., 1983-1985; 70
        - Wetenswaardigheden IX., 1986-1988; 71
        - Ongetitelde Wetenswaardigheden., 1986-1992, met toevoegingen; 72
        - Ongetitelde Wetenswaardigheden., 1989-1992, met toevoegingen; 73
        - Aantekeningen met als onderwerp "De dood"., (ca. 1950); 74
        - Blocnotes, houdende aantekeningen van "wetenswaardigheden", 1995-1996, met een brief aan "amice" n.n, houdende een uiteenzetting over het waarom van de Christen-democratie., 1995-1997; 75
        - Ongeordende aantekeningen, ca. 1980-2000; 76
        - Zakagenda., 1990; 77
      - Universitaire aangelegenheden en onderwijs, 4.1.3.2.
        - Hoger Onderwijs A., (ca. 1947-1955); 78
        - Hoger Onderwijs B., (ca. 1952-1958); 79
        - Hoger Onderwijs C., (aanhalingen uit 1959-1961); 80
        - Hoger Onderwijs D., Z.j. (ca. 1960); 81
        - Wetenschappelijk Onderwijs E., (ca. 1963-1966); 82
        - Hoger Onderwijs F: de school., 83
        - Hoger Onderwijs G., 84
        - Hoger Onderwijs H., (ca. 1963-1966; 85
        - Universiteit I. Aanhalingen uit, 1967-1968; 86
        - Universiteit J. Laatste aanhalingen uit, 1970; 87
        - Universiteit K., 1973-1978; 88
        - Universiteit L., 1972-1975; 89
        - Universiteit M., Z.j. (aanhalingen uit 1969-1975); 90
        - Universiteit, ongetiteld., (laatste aanhalingen uit 1977); 91
        - "Algemene wetensch[aps] problemen"., Z.j. (aanhalingen uit 1957-1983); 92
        - "Verspreide aantekeningen onderwijs." Onderverdeeld in "Scheikunde", "Techniek", houdende voornamelijk universitaire kwesties., Z.j; 93
          (veelal jaren '60).
        - Geschiedenis van het (traditionele) studentenleven., Z.j; 94
        - "Wijsbegeerte der wetenschap." (hoofdzakelijk H. Dooyeweert). Laatste aanhaling is een eigen nota uit 1952., 95
        - "Onderwijs en wetenschap, Algemeen Opvoeding.", Z.j.; 96
        - "Gymnasium.", Z.j; 97
        - "Onderwijs: verandering.", 1966-1972; 98
        - "Nota materiaal" over het onderwijsbestel en het wetenschapsbeleid., 1975; 99
        - "Medicijnen"., 333
          Aanhalingen uit 1961-1970
      - Recht en staatkunde, 4.1.3.3.
        - "Strafrecht II"., Z.j.; 100
          (aanhalingen 1965-1970).
        - Politie., 101
          (aanhalingen uit 1957-1967)
        - Justitie en reclassering., 1958-1959 en z.j. (na 1954); 102
        - "Ethiek en het strafrecht"., Z.j.; 103
          (laatste aanhaling na 1967)
        - "Het bewijs," tekst van een referaat, vermoedelijk voor een college, met literatuuraantekeningen., 104
          (laatste aanhaling 1959)
        - Beroepsgeheim en verschoningsrecht, met ingekomen verslagen van de Studiecommissie Beroepsgeheim en verschoningsrecht voor de Maatschappelijke Werker van de Nationale Raad voor Maatschappelijk Werk., 1960 en z.j; 105
        - "Psychiatrie", in verband met het strafrecht, met fotokopieën va artikelen over forensische psychiatrie., 1968 en z.j. (vanaf ca. 1945); 106
        - "Notarissen", met stukken betreffende de wetswijziging van de Wet op het Hoger Onderwijs en op het Notarisambt en de daarop volgende academische maatregelen., 1958-1959 en z.j; 107
        - "Voogdijraden, Bewijzen goed zedelijk gedrag.", 108
          Aanhalingen 1949-1959.
        - "Menschenrechten.", met documentatie., 1972-1976 en z.j. (vanaf 1945); 109
        - "Grondwetsherziening, constitutionele rechtspraak, juristen.", 110
          (laatste aanhaling uit 1984)
        - "Administratieve bedrijfsrechtspraak, Tuchtrechtspraak.", met dictaatextracten., Z.j. (1952); 111
        - Belastingen., 112
          Z.j. (aanhalingen uit 1973-1978)
        - "Sociale kwestie: rechtsvorm onderneming.", 113
          Z.j. (Aanhalingen uit 1948-1967).
        - Over stichtingen, met kamerstukken en rapporten inzake wettelijke regelingen inzake stichtingen., 1954-1955 en z.j; 114
        - (Geschiedenis van de) rechtsstaat., 115
          Aanhalingen na 1978.
        - Uittreksels over bestuursrechtelijke studies van D.P.D. Fabius van 1879-1916., Z.j; 116
        - "Internationaal recht, Europese Defensie Gemeenschap. Buitenlandse betrekkingen.", 1947-1974; 117
        - "De Staat"., Z.j; 118
        - Politieke partij., Z.j; 119
        - "Oorlog": oorlogsrecht en oorlogsvoering., Z.j; 120
        - "Kapitalisme - Marxisme"., Z.j.; 121
          (Aanhalingen 1976-1981)
        - "Liberalisme.", Z.j; 122
        - "Communisme"., Z.j. (ca. 1948 of 1949); 123
      - Concrete politieke en maatschappelijke vraagstukken., 4.1.3.4.
        - Raad van de Kunst, met verzamelde kamerstukken en artikelen over de instelling van deze raad., 1953-1954 en z.j; 124
        - De legalisering van de Friese taal, met kamerstuk, houdende het wetsontwerp tot het gebruik van de Friese taal in het rechtsverkeer., 1954 en z.j; 125
        - Dierenbescherming:, met verzamelde kamerstukken, een ingezonden brief aan de Telegraaf en een brochure tegen het couperen van paardenstaarten., 1955-1962 en z.j; 126
        - Centraalbond voor Inwendige Zending en Maatschappelijk Werk, met convocaat voor de viering van het 60-jarig bestaan., 1961 en z.j; 127
          (laatste aanhaling 1949).
        - Diaconie, met overdruk "de betekenis van religie en kerk in het maatschappelijke en politieke leven.", 1956 en z.j; 128
        - "achtergebleven gebieden," met ingekomen aanbevelingen van de N.O.V.I.B., 1962 en z.j; 129
        - "blinden en slechtzienden.", Z.j. (verspreid over 1945-1980); 130
        - "televisie en radio"., Z.j. (ca. 1963); 131
        - "Bejaarden"., 1955-1990; 132
        - "Genocide"., 1954-1956; 133
        - "Kerkplan", over monumentale kerken., Z.j; 134
        - "Positie Kerken.", 1982-1983; 135
        - "De vrouw"., Z.j. (aanhalingen na 1958); 136
        - "Sport", 137
          Aanhalingen van 1948 tot 1983.
        - "Vietnam.", 138
          Aanhalingen uit 1965-1967.
        - Over kansspelen., Z.j; 139
      - Bijzondere gelegenheden, 4.1.3.5.
        - "Christelijke pers - Neutrale pers", met tekst van een causerie, Z.j.; 140
          (laatste aanhaling uit 1965)
        - Het waterschap De Grote Waard, met tekst van een redevoering bij gelegenheid van het 50-jarig bestaan van dit waterschap in Strijen., 1986 en z.j; 141
        - Multatuli, met tekst van een causerie., Z.j.; 142
          (laatste aantekening 1987)
    - Diversen, 4.1.4.
      - Fotografische portretten en gelegenheidsfoto's., Z.j; 143
      - Curriculum vitae, met eigenhandige correcties., 1991; 144
  - Persoonlijk leven, 4.2.
    - Jeugd en studietijd, 4.2.1.
      - Jeugdfoto met zijn broer A.I. Diepenhorst, uitgeknipt en opgeplakt op metaal bij wijze van beeldje., Z.j; 145
      - Schoolopstellen., 1929-1930; 146
      - Diploma van het Christelijk Lyceum te Zeist., 21 januari 1934; 147
      - Inschrijvingsbiljetten, testimonia en examenbullen, uitgereikt door de juridische en theologische faculteit van de Vrije Universiteit., 1931-1940; 148
      - Bewijs van lidmaatschap en erelidmaatschap van studentengezelschappen aan de Vrije Universiteit, met teksten van redevoeringen, uitgesproken als rector van het Corps en van artikelen in de studentenpers., 1936-1940; 149
      - Ingekomen brieven en krantenartikelen naar aanleiding van zijn promotie, met tekst bij gelegenheid van de herdruk van zijn proefschrift., 1943; 150
      - Ingekomen brieven van de senaat van het Studentencorps van de Vrije Universiteit naar aanleiding van daarmee gevoerde contacten., [1987-1998 en z.j. ]; 151
    - Familie- en huisaangelegenheden en genealogisch onderzoek, 4.2.2.
      - Tekst van het afscheidscollege van zijn oom P.A. Diepenhorst, met overlijdensbericht en herdenkingsrede bij diens begrafenis., 1949, 1953; 152
      - Ingekomen brief van L. Wierstra, gerechtsdeurwaarder, houdende verzoek aan Diepenhorst om bemiddeling bij een vordering van mej. N. van der Burg aan haar neveu L. Haveman, 3 augustus 1955; 153
      - Bewaarde doorslagen van de briefwisseling van zijn oom I.N.Th. Diepenhorst met genealogische onderzoekers in Gouda en Omstreken, met ingekomen afschriften van akten uit de notariële en rechterlijke archieven aldaar ten bewijze van een op te stellen genealogie van de familie Diepenhorst., 1958; 154
      - Krantenartikel van zijn broer A.I. Diepenhorst ter nagedachtenis van Th. Limperg., December 1961; 155
      - Stukken betreffende een onderzoek van Diepenhorst naar zijn voorouders in Strijen, met ingekomen documentatie over Strijen., 1974-1977; 156
      - Tekst van een lezing voor de uitvaartdienst van zijn moeder S.R. Diepenhorst-Mulder, 15 januari 1986; 157
      - Stukken betreffende door hem georganiseerde festiviteiten aan inwoners van de gemeente Zeist en aan familieleden bij gelegenheid van lustra en verjaardagen., 1988-2002; 158
      - Reisdagboekaantekeningen van een reis naar St Peterbeg bij Königswinter., Z.j. .(ca. 1945-1960); 159
    - Financiën en bezittingen, 4.2.3.
      - Ontwerp van een ruilverkavelingscontract met de plaatselijke commissie "Het land van Heusden en Altena" en zijn pachter D. van Dis, houdende afstand van de verpachte percelen onder de gemeentes Almkerk en Emmikhoven aan de commissie., Z.j. (na 1954); 160
      - Ingekomen brief van de Crediet- en Effectenbank NV., houdende berichten over dividenden op zijn aandelen in de Radio Corporation of America., 16 december 1964; 161
      - Fotokopie van een krantenbericht over een roofoverval, met ingekomen excuusbrief van de overvaller., 1980; 162
      - Ingekomen beschikkingen en opgaven van zijn pensioenuitkeringen., 1998, 2002; 163
  - Openbaar leven, 4.3.
    - Hoogleraar aan de Vrije Universiteit, 4.3.1.
      - Faculteitsaangelegenheden, 4.3.1.1.
        - Akte, houdende zijn benoeming tot hoogleraar in de rechten aan de V.U., met correspondentie over zijn dienstverband en zijn pensioenregeling., 1945-1951; 164
        - Afshrift van een brief aan directeuren van de V.U. over de aanvrage van een studiebeurs door J.W. de Pous., 11 november 1947; 165
        - Ingekomen scripties inzake onderwerpen van strafrecht., 1947-1957 en z.j; 166-167
          Dit pak is in twee omslagen gesplitst om de stukken beter raadpleegbaar te maken.
          - Bestanddeel 1, 166
          - Bestanddeel 2, 167
          - Ingekomen nota van A.M. Donner houdende "opmerkingen" over Diepenhorsts dictaat Publiek- en privaatrecht. 13 januari 1950, en ingekomen brief van de student D.E. Schouten over de juridische studie, 5 juli 1953. 1950, 1953, 168
        - Cahiers met "inleidingen" of collegedictaten., 1954, 1955; 169
        - Ingekomen overdrukken en brochures van juristen., 1954-1988; 332
        - Faculteitsreglement van de Juridische faculteit van de V.U.. Gestencild, 1 juni 1955., 170
        - Stukken betreffende de uitreiking van het eredoctoraat in de rechten namens de Vrije Universiteit aan H.W. Tilanus. Oktober 1958, 171
        - Teksten van redevoeringen en schema's over kinderstrafrecht en jeugdmisdaad., Z.j. (ca; 172; 1960).
        - Schema's en teksten van redevoeringen, gehouden tijdens officieel optreden als hoogleraar of decaan van de juridische faculteit., 1961-1972 en Z.j; 173
        - Doorslag en afschriften van een brief aan de juridische faculteit van de Vrije Universiteit, houdende voordrachten tot verlening van het eredoctoraat in de rechten aan M. Ruppert. en de Indonesische mensenrechtenadvocaat Yap Thiam Hien, met redevoering, uitgesproken bij de uitreiking van het eredoctoraat aan de Duitse president Von Weizsäcker en, z.j. 1970, 1979; 174
        - Ingekomen brieven van studenten, wetenschappelijke onderzoekers en promovendi met verzoeken om advies., 1975-1995; 175
        - Ingekomen brieven naar aanleiding van zijn openbaar afscheid als hoogleraar aan de Vrije Universiteit. Augustus - december 1984., 176
        - Ingekomen brief van een huldigingscomité van de juridische faculteit wegens het uitrijden van de Friese Elfstedentocht., 27 februari 1980; 177
      - Universitaire bestuursaangelegenheden, 4.3.1.2.
        - Teksten van redevoeringen, uitgesproken door Diepenhorst als rector magnificus of diens vertegenwoordiger binnen eigen kring, voor eerstejaars studenten of ter presentatie van de universiteit., 1960- 1985 en z.j; 178
        - Ingekomen nota bij Diepenhorst als rector magnificus van directeuren en curatoren, houdende uiteenzetting van hun bevindingen naar aanleiding van een verzoek van drie hoogleraren tot ontslag van een collega wegens wangedrag., 17 december 1960; 179
          Openbaarheid beperkt tot 1 januari 2041
        - Stencil van een nota van Diepenhorst aan de Academische Senaat over voorstellen tot de invoering van een meerjarig rectoraat. Februari 1964., 180
        - Doorslag van een rapport van Diepenhorst aan directeuren en curatoren over het functioneren van de Dagelijkse raad van de Academische Raad., 6 juli 1964; 181
        - Correspondentie van Diepenhorst met het moderamen van de Universiteitsraad en belangstellenden over de benoeming van leden van de Communistische Partij Nederland tot lid van deze raad, met stukken betreffende zijn uitspraken daarover., 1975-1976; 182
        - Ingekomen afschriften van een briefwisseling van M. Ruppert met de NCSV naar aanleiding van de aankondiging van een "marxisme-scholing" binnen de NCSV., 1971-1972; 183
        - Correspondentie van Diepenhorst als rector magnificus van de V.U. met het college van bestuur van de V.U. over zijn bevoegdheid tot het doen van publicaties over aangelegenheden van het college., 1976; 184
        - Ingekomen brief van prof. mr. H.J. van Eikema Hommes ten geleide van zijn briefwisseling met E.J.H. Schrage over hun geschillen ten aanzien van promotiebevoegdheden.1980., 185
          Openbaarheid beperkt tot 1 januari 2061
        - Ingekomen tekst van een redevoering "De bedreiging van de vrijheid van de wetenschap" door E.W. Hofstee, met geleidebrief van diens afscheidscollege., 1981, 1997; 186
        - Ingekomen brieven bij Diepenhorst naar aanleiding van een door hem gehouden diner voor hoogleraren. November 1982., 187
        - Ingekomen brief bij Diepenhorst van een oud-leerling van een Bartiméusschool, houdende verzoek om hem als referent bij te staan bij een sollicitatie als docent aan de Vrije Universiteit., 6 februari 1984; 188
        - Tekst van een redevoering van Diepenhorst bij zijn afscheid als lid van de Academische Raad. December 1985., 189
        - Ingekomen missive van het College van Decanen van de Vrije Universiteit, houdende afkondiging van het nieuwe promotiereglement., 29 augustus 1996; 190
    - Politicus, 4.3.2.
      - Lid van de eerste Kamer I, 4.3.2.1.
        - Stukken betreffende de bemoeienis van I.A. Diepenhorst als lid van de Eerste Kamer met de toelating van de Friese taal in het rechtsverkeer., 1953; 191
        - Stukken betreffende het verzet van I.A. Diepenhorst als lid van de Eerste Kamer met de invoering van het onderwijs in de Friese taal., 1954-1956; 192-193
          - Kamerstukken en correspondentie., 192
          - Kranten- en tijdschriftartikelen en brochures., 193
        - Ingekomen brieven van de Algemene Raad van de Nederlandse Orde van Advocaten, houdende bezwaren tegen de wetsontwerpen inzake administratieve rechtspraak bedrijfsorganisatie en tuchtrechtspraak bedrijfsorganisatie., Juli 1954; 194
        - Stukken betreffende zijn lidmaatschap van een studiecommissie, gewijd aan het eindrapport van de Staatscommissie Vervanging Armenwet, met verzamelde artikelen over de verhouding tussen staat en kerkelijke diakonie en ingekomen stukken over subsidieregelingen in het kader van het maatschappelijk werk., 1953-1957; 195
        - Ingekomen nota van P. Blom over subsidiëring van het godsdienstonderwijs aan het openbaar en bijzonder lager onderwijs, met een verzameling afschriften en fotokopieën van artikelen over gemeentelijke subsidies voor godsdienstonderwijs op de openbare lagere scholen. 1956-1960., 196
        - Ingekomen stukken van de Vaste Commissie Bestuurswezen van de AR naar aanleiding van verschillende voorstellen., 1958; 197
        - Stukken betreffende zijn advies aan de AR-fractie van de Tweede Kamer met betrekking tot aangelegenheden, te bespreken bij de begroting van het Ministerie van Binnenlandse Zaken voor 1960., 1959; 198
        - Correspondentie over het benoemingsrecht van ambtenaren door de Eerste Kamer naar aanleiding van wijzigingen van het ambtenarenreglement., 1960-1961; 199
      - Minister van Onderwijs en Wetenschappen, 4.3.2.2.
        - Ingekomen brieven met felicitaties naar aanleiding van zijn benoeming tot minister., 1965; 200
        - Informele nota van n.n. aan minister Bot van Onderwijs, Kunsten en wetenschappen over de instelling van een bureau tot regeling van de rechtspositie van het onderwijzend personeel, met ambtelijke kanttekeningen., 25 december 1963; 201
        - Ingekomen nota's bij Diepenhorst als minister van Onderwijs., 1965-1967; 202
        - Schema van de toespraak, gehouden bij de installatie van de Commissie Rijksstudietoelagen, met ingekomen brief van M.A.M. Klompé over het studentenverzet tegen het studietoelagenbeleid., 1965, 1966; 203
          Van de brief van M.A.M. Klompé ontbreekt de laatste bladzijde.
        - Schema's van redevoeringen ter toelichting van zijn onderwijsbeleid als minister, met teksten van als minister gehouden redevoeringen., 1965-1967; 204
        - Ingekomen brieven van M.A.M. Klompé en A de Ploeg naar aanleiding van de afwijzing van zijn voorstel tot invoering van een numerus clausus bij de inschrijving van studenten aan de universiteit., Juli, september 1966; 205
        - Ingekomen nota's bij Diepenhorst als minister van Onderwijs over universitaire beleidsaangelegenheden., 1966-1967; 206
        - Krantenknipsels en bladen van knipselkranten van het ministerie van Onderwijs en Wetenschappen over Diepenhorst als minister., 1966; 207
        - Stukken betreffende zijn aftreden als minister., 1967; 208
      - Lid van de Tweede Kamer, 4.3.2.3.
        - Nota van de Stichting Nederlandse Organisatie voor Internationale Bijstand (NOVIB) over de regeringsnota inzake ontwikkelingssamenwerking. Gestencild., 6 november 1967; 209
      - Lid van de Eerste Kamer II, 4.3.2.4.
        - Ingekomen brieven naar aanleiding van zijn pleidooien in de Eerste Kamer, in de pers en voor de televisie voor gratieverlening van de drie in Breda gedetineerde oorlogsmisdadigers Lages, Kotälla en Aus der Fünten. 1973-1979., 210
        - Fotokopie van een nota van de eerste Kamerfractie aan het bestuur van de Antirevolutionaire Partij naar aanleiding van de aankondiging van het CDA-congres., 26 augustus 1975; 211
          Dit stuk, getekend door de fractievoorzitter en -secretaris, bevat correcties van de hand van Diepenhorst.
        - Kamerstukken over wetsvoorstellen inzake de nationale ombudsman, met geleidebrief en aantekeningen van Diepenhorst., 1976-1980; 212
        - Ingekomen brieven en pamfletten naar aanleiding van zijn verzet tegen de wetgeving inzake abortus. met exemplaren van het toegezonden tijdschrift Tot de wet en tot de getuigenis van P. Wapstra., 1977-1985; 213
        - Ingekomen brieven naar aanleiding van zin protest bij het ministerie van Cultuur, Recreatie en Maatschappelijk Werk over het gebrek aan neutraliteit van het NOS-programma "Den Haag vandaag"., Oktober 1978; 214
        - Ingekomen brieven van H.W. van der Vaart Smit, houdende inlichtingen over P.S. Heerema en kanttekeningen over A.D. Belinfantes Bijzondere Rechtpleging., 9 januari 1979; 215
          Openbaarheid beperkt tot 1 januari 2060
        - Stukken betreffende bezwaren binnen de AR-vleugel van het CDA over de kandidaatstelling van Diepenhorst als lid van de eerste Kamer voor 1981, zijn niet-herverkiezing en zijn reacties in de pers daarover., 1980-1981; 216
          Openbaarheid beperkt tot 1 januari 2062
        - Fotokopie van een krantenknipsel uit het Friesch Dagblad over vragen van Diepenhorst over de onaantrekkelijkheid van de Nederlandse stations en de onveiligheid in de treinen, 4 april 1981, met blad van de desbetreffende Handelingen., 217
      - Partij-aangelegenheden van de Antirevolutionairen Partij, 4.3.2.5.
        - Stellingen van dr. S.U. Zuidema betreffende de "Indische kwestie" in het licht van de Antirevolutionairen., Z.j. (1946-1949); 218
        - Stukken betreffende zijn lidmaatschap van de Commissie Processievraagstuk van de AR., 1950; 219
        - Tekst van een redevoering voor de A.R.J.O.S. in Bilthoven, 14 januari za. z.j.; Tekst van een redevoering ter herdenking van het honderdjarig bestaan van de Antirevolutionairen met aankondiging van een redevoering., 1952 en z.j; 220
        - Krantenknipsels en een tekst van een interview over J. Smallenbroek, minister van Binnenlandse Zaken, met personalia van Smallenbroek als AR-lid., 1956-1966; 221
        - Stencil van de buitenlandse commissie van de ARJOS, houdende een overzicht van de christen-democratische partijen in de EEG., Z.j. (ca. 1963); 222
        - Doorslag van een brief aan het Centraal Comité van de AR over het partijbeleid., 10 april 1964; 223
      - Partijaangelegenheden van het Christen-Democratisch Appèl, 4.3.2.6.
        - Ingekomen brieven naar aanleiding van zijn publicaties in het Centraal Weekblad ten gunste van het CDA en daarop volgende reacties in het dagblad Trouw., 1979-1980; 224
        - Kranten- en tijdschriftartikelen van Diepenhorst over en ten behoeve van het CDA, met open brieven, schema's van redevoeringen en bijlagen, en ingekomen dankbetuigingen van A.A.M. van Agt., 1979-1982 en z.j; 225